

Marketing y Gestión de Proyectos

Análisis | Estrategias de Marketing | Análisis de Datos Publicidad | Contenido Audiovisual

Octavio Said González González | 26 años | CDMX, México

EXPERIENCIA LABORAL

REXITE. Coordinador de Marketing (Jun. 2022 – ACTUAL)

Administración de CRM, funnel de ventas • Desarrollo de campañas publicitarias digitales y físicas B2B, BTL, ATL en Facebook, Instagram y Google • Gestión de contenido gráfico y audiovisual utilizando IA y automatización.

■ Disminución del presupuesto anual ■ Disminuir el tiempo de edición gráfica usando AI, automatización con Adobe y UI Path.

MARKETINGENIAL. Diseñador front-end y e-commerce (Ago. 2021 – Ene. 2023)

Líder del proyecto. Creación de productos para su comercialización. Realizar e-commerce mediante CMS (Wordpress). Coordinar con el área de diseño.

MARKETING AT WORLD. Especialista Marketing | Diseñador Gráfico (Oct. 2019 – Oct. 2021)

Productor de medios audiovisuales. Manejo de cuentas. Publicidad y contenido B2C. Gestión de campañas publicitarias.

LOA MARKETING. Diseñador Gráfico | Social Media Manager (May. 2017 – Jun. 2019)

Diseño y aplicación de estrategias de Venta | Prospección y adquisición de clientes. Creador de contenidos para clientes. Gestión de campañas publicitaria

SOFTWARE Y HABILIDADES

Adobe Photoshop · Ilustrator · Premiere · Vegas Pro · WordPress · Hosting y dominios · DALL-E · ChatGPT · UI

Path · Excel · Power Query · Power Pivot · Power BI · Google Analytics · Elementor · HTML

Estrategia digital · Capacidad de análisis · Administración de empresas · Logro de objetivos · Visión Estratégica · Liderazgo · Creatividad · Honestidad · Compromiso · Asertividad · Redacción

Teléfono: +52 553438 9392 Correo: appgg@hotmail.com



Marketing y Gestión de Proyectos

Análisis | Estrategias de Marketing | Análisis de Datos Publicidad | Contenido Audiovisual

Octavio Said González González | 26 años | CDMX, México

EDUCACIÓN

2021 – 2022	Maestría en Administración de Negocios con Finanzas
	Universidad TecMilenio
2016 – 2021	Lic. en Relaciones Comerciales
	Instituto Politécnico Nacional, IPN ESCASTO
2021 – 2022	Certificaciones
	Inglés B2 Social Media Marketing (HubSpot)
	Finanzas Corporativas, Dirección Estratégica (sistema Tec de Monterrey)
	Gestión de Proyectos PMBOK, Agile, Scrum (sistema Tec de Monterrey)
	Front-end, Adobe Contenido Audiovisual (Platzi)
	Excel, Power BI, Query, Pivot (A2, Udemy)

RESUMEN

Con más de 5 años de experiencia en Marketing, me especializo en resolver problemas y lograr objetivos utilizando mis habilidades y conocimientos en diseño, datos y automatización, por medio de herramientas como Adobe, UI Path, AI, Excel (Power Query, Pivot, BI). Me fascina ayudar a resolver problemas integrando tecnología y estrategias operativas, llegando a soluciones creativas de alto impacto. Soy un líder responsable que busca el crecimiento y la buena comunicación del equipo. La mayoría del tiempo he trabajado con personas más grandes que yo, de las que he aprendido demasiado.

Teléfono: +52 553438 9392 Correo: appgg@hotmail.com